臺灣高雄地方法院刑事判決　　　　　　　　　　　　九十三年度易緝字第一五０號
　　公　訴　人　臺灣高雄地方法院檢察署檢察官
　　被　　　告　丙○○
右列被告因違反商標法案件，經檢察官提起公訴（案號：九十二年度偵字第一九四七
七號），本院判決如左：
    主      文
丙○○無罪。
    理      由
一、公訴意旨以：被告丙○○自民國（下同）九十二年八月五日受僱於同案被告乙○
    ○（已由本院另行判處罪刑在案），在乙○○經營之高雄市苓雅區○○○路三號
    建台百貨公司內之「梵古」服飾專櫃內擔任專櫃店員，月薪為新台幣（下同）一
    萬七千五百元，負責銷售專櫃之服飾。被告丙○○明知「BURBERRY」、「CHANEL
    」、「GUCCI」、「FENDI」、「CD」、「LV」、「PRADA」、「VERSACE」、「
    FERRAGAMO」、「MIU MIU」等商標圖樣，係英商布拜里公司、法商路易威登馬爾
    悌耶公司、法商克莉絲汀迪奧高巧股份有限公司、法商香奈兒股份有限公司、義
    大利商固喜歡固喜公司、義商芬蒂艾德有限公司、義商吉安妮凡賽斯股份有限公
    司、義商沙華多花拉加模義大利公司、繆繆公司等，分別向經濟部中央標準局（
    現改制為經濟部智慧財產局）註冊登記取得商標專用權，使用於皮革、皮包、衣
    服、飾品、鑰匙圈、鞋靴等類商品上，迄仍在專用期間內，任何人未經前開商標
    專用權人之同意或授權，不得於同一商品使用相同於此等註冊商標商品。竟與上
    開專櫃負責人乙○○竟共同基於意圖欺騙他人及販賣營利之概括犯意，由乙○○
    向中國大陸廣東省不詳之人以衣服每件約新台幣二、三百元、皮件每件八百至一
    千元不等之代價，購入未經前開商標專用權人之同意或授權擅自於同一商品使用
    相同於前開商標專用權人註冊登記商標圖樣之服飾，丙○○則在上址負責兜售、
    看管，連續多次以每件一千二百八十元至一千九百元之價格出售予不特定顧客牟
    利。嗣於同年九月八日下午二時三十分許，在上址為警查獲，並扣得如起訴書附
    表所示之物。
二、按犯罪事實應依證據認定之，無證據不得認定其犯罪事實；又不能證明被告犯罪
    者，應諭知無罪之判決，刑事訴訟法一百五十四條第二項、第三百零一條第一項
    分別定有明文。又「事實之認定，應憑證據，如未能發現相當證據，或證據不足
    以證明，自不得以推測或擬制之方法，以為裁判基礎」最高法院四十年台上字第
    八六號判例著有明文。
三、訊據被告丙○○堅決否認上開犯行，辯稱；其於上開專櫃服務僅一個月，自九十
    二年八月五日上班，至同年九月八日即遭警查獲本案，迄查獲時均尚未領得薪資
    ，且在專櫃所查扣之商品，其亦不知係仿冒（商標）商品，且該專櫃商品種類繁
    多，其並不了解等詞。經查：被告確係九十二年八月五日上班，而於同年九月八
    日即遭查獲，且查獲當時連薪資亦尚未領得一節，業據被告於警詢初訊時即供陳
    甚明，核與證人即同案被告即該專櫃負責人乙○○於本院審理時證述之情節相符
    （本院卷第三四～三五頁），可知被告於該專櫃之服務期間僅約一月左右，確實
    甚短，能否知悉專櫃內所有販售商品來源、品牌，即非無疑；又該專櫃販賣之商
    品之品項極多，且以售賣傢飾精品為主，雖有販賣服飾，但數量不多等情，亦據
    證人乙○○於審理時結證甚詳，況證人乙○○並證稱：其店之商品有多達一萬多
    件，被告確因不知情而直接上架售賣，且公司主力商品係傢飾精品，不是服飾等
    語（本院卷第三五、三七頁），更見被告就該專櫃內多達上萬件之商品中，尤其
    非主要之服飾類商品，要其確實辨認係仿冒商品，亦有困難；再者，衡諸常情於
    具有相當規模之大型百貨公司內販售之商品多屬具有品牌之真正商品，少見有竟
    於具有相當規模之百貨公司內販賣仿冒商品者，是被告受僱於上開於高雄市具有
    相當規模之百貨公司擔任專櫃售貨小姐，實難預見專櫃負責人所販售之商品竟係
    仿冒商標之商品，而證人乙○○亦證述：「百貨公司不會允許我們賣仿冒商品，
    他們會有人來查，如果發現係仿冒商品會叫我們收掉。」等語，益徵此情屬實。
    是以公訴人無非以確實於前揭時、地查扣仿冒商品，並以被告係該販賣專櫃服務
    小姐之身分，即逕予認定被告涉嫌本件違反商標法之罪嫌，然綜上所述，被告對
    於販售商品中竟有仿冒商品確實不知情，顯非無因，自不能僅以其受僱為專櫃小
    姐之身分即推測、擬制被告必然知悉有仿冒商品夾雜其間，從而，揆之上開法文
    規定及最高法院判例意旨，既無其他確切之證據以證明被告已知悉係仿冒商品而
    仍加販賣，則公訴意旨所指犯罪即無從證明，自應為無罪之諭知。
據上論斷，應依刑事訴訟法第三百零一條第一項，判決如主文。
本案經檢察官甲○○到庭執行職務。
中      華      民      國    九十三      年    十一   月    三       日
                              臺灣高雄地方法院刑事第三庭
                                  審判長法  官  黃仁松
                                        法  官  陳玉聰
                                        法  官  高思大
右正本證明與原本無異。
如不服本判決，應於判決送達後十日內向本院提出上訴狀，上訴於台灣高等法院高雄
分院（須附繕本）。
                                      書記官  蔡語珊
中      華      民      國      九十三      年    十一    月    四      日
